
LEXICON CondVerbs
+Deriv+Cond+Conj:%>Ы2ндеря Conjunctive2 ;
+Deriv+Cond:%>Ы2ндеря Indicative1 ;
+Deriv+Cond+IndNopast3Sg:%>Ы2ндеряй Clitic ;
+Deriv+Cond+IndNonpast3Pl:%>Ы2ндеряйть Clitic ;

LEXICON savtoms-V_ObjAll
< %+ObjOpen:0 "@P.TLOSS.ON@"  "@P.CONJ.ObjAll@"> kadoms-V_ObjAll;

LEXICON ledems-V_ObjAll
< %+ObjOpen:0 "@P.CONJ.ObjAll@"> ledems-V ;

LEXICON kadoms-V_ObjAll
< %+ObjOpen:0 "@P.CONJ.ObjAll@"> kadoms-V ;

! This should not occur
!LEXICON sajevems-V_ObjAll
!< %+ObjOpen:0 "@P.CONJ.ObjAll@"> sajevems-V ;

LEXICON nevtems-V_ObjAll
< %+ObjOpen:0 "@P.CONJ.ObjAll@"> nevtems-V ;

LEXICON savtoms-V_ObjAll
< %+ObjOpen:0 "@P.CONJ.ObjAll@"> savtoms-V ;

LEXICON jangavoms-V_ObjAll
< %+ObjOpen:0 "@P.CONJ.ObjAll@"> jangavoms-V ;

LEXICON kundams-V_ObjAll
< %+ObjOpen:0 "@P.CONJ.ObjAll@"> kundams-V ;

! This actually does exist in a pair verb
! таргатомс
LEXICON satoms-V_ObjAll
< %+ObjOpen:0 "@P.CONJ.ObjAll@"> satoms-V ;

! This should not exist by definition
! 
!LEXICON letems-V_ObjAll
!< %+ObjOpen:0 "@P.CONJ.ObjAll@"> letems-V ;

LEXICON ujems-V_ObjAll
< %+ObjOpen:0 "@P.CONJ.ObjAll@"> ujems-V ;

LEXICON ujems-V
 kadoms-V ;

LEXICON tujems-V_ObjAll
< %+ObjOpen:0 "@P.CONJ.ObjAll@"> tujems-V ;

LEXICON tujems-V
 kadoms-V ;

LEXICON tejems-V_ObjAll
< %+ObjOpen:0 "@P.CONJ.ObjAll@"> tejems-V ;

LEXICON tejems-V
 kadoms-V ;

LEXICON nejems-V_ObjAll
< %+ObjOpen:0 "@P.CONJ.ObjAll@"> nejems-V ;

LEXICON nejems-V
 kadoms-V ;

LEXICON mijems-V_ObjAll
< %+ObjOpen:0 "@P.CONJ.ObjAll@"> mijems-V ;

LEXICON mijems-V
 kadoms-V ;

LEXICON nekshnems-V_ObjAll
< %+ObjOpen:0 "@P.CONJ.ObjAll@"> nekshnems-V ;

LEXICON nekshnems-V
+Stem/е:е kundams-V ;
+Stem/э:э kundams-V ;




LEXICON ledems-V
 kadoms-V ;

LEXICON savtoms-V
 kadoms-V ;

LEXICON nevtems-V
 kadoms-V ;

LEXICON kadoms-V
+V1: kadoms-V-a ;
+V1:     VerbsPresPrt_1 ;
+V1+Cond:%>Ы2ндеря   VerbsPresPrt_1 ;
+V1+Cond:%>Ы2ндеря   Deverbals_2 ;
+V1: Deverbals_1_ReqVow ;
+V1: Deverbals_1_NoReqVow ;
+V1+LV+Conneg:%>О1К3 Tenses1 ;


LEXICON kadoms-V-a
<"@C.TLOSS@"> CondVerbs ;
+Conj: Conjunctive1 ;
+Des: Desiderative1 ;
 Indicative1 ;
+IndPretII: IndicativePretII_1 ;
+Imp: Imperative1 ;
+Opt: Optative1 ;

LEXICON sajevems-V
+V1VI: sajevems-V-a ;
+V1VI:вИ1     VerbsPresPrt_1 ;
+V1VI+Cond:вИ1%>Ы2ндеря   VerbsPresPrt_1 ;
+V1VI+Cond:вИ1%>Ы2ндеря   Deverbals_2 ;
+V1VI:вИ1  Deverbals_1_ReqVow ;
+V1VI:вИ1  Deverbals_1_NoReqVow ;
+V1VI+LV+Conneg:вИ1%>О1К3 Tenses1 ;


LEXICON sajevems-V-a
 CondVerbs ;
+Conj: Conjunctive2 ;
+Conj+Dial:вИ1 Conjunctive1 ;
+Des:вИ1 Desiderative1 ;
:вИ1 Indicative1 ;
+IndPretII:вИ1 IndicativePretII_1 ;
+Imp:вИ1 Imperative1 ;
+Opt:вИ1 Optative1 ;

LEXICON jangavoms-V
+V1VU: jangavoms-V-a ;
+V1VU:вУ1     VerbsPresPrt_1 ;
+V1VU+Cond:вУ1%>Ы2ндеря   VerbsPresPrt_1 ;
+V1VU+Cond:вУ1%>Ы2ндеря   Deverbals_2 ;
+V1VU:вУ1 Deverbals_1_ReqVow ;
+V1VU:вУ1 Deverbals_1_NoReqVow ;
+V1VU+LV+Conneg:вУ1%>О1К3 Tenses1 ;


LEXICON jangavoms-V-a
 CondVerbs ;
+Conj: Conjunctive2 ;
+Conj+Dial:вУ1 Conjunctive1 ;
+Des:вУ1 Desiderative1 ;
:вУ1 Indicative1 ;
+IndPretII:вУ1 IndicativePretII_1 ;
+Imp:вУ1 Imperative1 ;
+Opt:вУ1 Optative1 ;

LEXICON kundams-V
+V2: kundams-V-a ;
+V2:     VerbsPresPrt_1 ;
+V2+Cond:%>Ы2ндеря   VerbsPresPrt_1 ;
+V2+Cond:%>Ы2ндеря   Deverbals_2 ;
+V2+NoLV:  Deverbals_2 ; !This denies linking vowel


LEXICON kundams-V-a
 CondVerbs ;
+Conj: Conjunctive2 ;
+Des: Desiderative2 ;
 Indicative1 ;
+IndPretII: IndicativePretII_2 ;
+Imp: Imperative2 ;
+Opt: Optative1 ;


LEXICON satoms-V
+V3: Verbs3-a ;
+V3:     VerbsPresPrt_1 ;
+V3+Cond:%>Ы2ндеря   VerbsPresPrt_1 ;
+V3+Cond:%>Ы2ндеря   Deverbals_2 ;
+V3+NoLV:  Deverbals_2 ; !This denies linking vowel

LEXICON letems-V
+V3: Verbs3-a ;
+V3:     VerbsPresPrt_1 ;
+V3+Cond:%>Ы2ндеря   VerbsPresPrt_1 ;
+V3+Cond:%>Ы2ндеря   Deverbals_2 ;
+V3+NoLV:  Deverbals_2 ; !This denies linking vowel


LEXICON Verbs3-a
 CondVerbs ;
+Conj: Conjunctive2 ;
+Des: Desiderative2 ;
 Indicative1 ;
+IndPretII: IndicativePretII_2 ;
+Imp: Imperative2 ;
+Opt: Optative1 ;

LEXICON Indicative1
+IndPretI: IndicativePretI-plus ;
!Indicative Non-past
+IndNonpast1Sg:%>А2н Clitic ;
+IndNonpast2Sg:%>А2т Clitic ;
+IndNonpast3Sg:%>Ы2 Clitic ;
+IndNonpast1Pl:%>тА2но Clitic ;
+Dial+IndNonpast1Pl:%>тА2м Clitic ;
+Kozl+IndNonpast1Pl:%>тА2нок lak-Clitic ;
+IndNonpast2Pl:%>тА2до Clitic ;
+IndNonpast3Pl:%>Ы2ть Clitic ;
! Indicative Preterite I
+IndPretI+3Sg:%>сь Clitic ;
+IndPretI+3Pl:%>сть Clitic ;
<"@R.CONJ.ObjAll@"> Indicative_Present_Obj ;
< %+TLoss:0 "@R.TLOSS.ON@"> Indicative_Present_TLoss ;

LEXICON Indicative_Present_TLoss
+IndNonpast1Pl:%>А2но Clitic ;
+Dial+IndNonpast1Pl:%>А2м Clitic ;
+Kozl+IndNonpast1Pl:%>А2нок lak-Clitic ;
+IndNonpast2Pl:%>А2до Clitic ;

LEXICON Indicative_Present_Obj

+IndNonpast1Sg/2Sg:%>тА2н Clitic ;
+IndNonpast1Sg/3Sg:%>са Clitic ;
+Dial+IndNonpast1Sg/3Sg:%>сан Clitic ;
+Dial+IndNonpast1Sg/3Sg:%>сать Clitic ;
+IndNonpast1Sg/3Pl:%>сынь Clitic ;
+IndNonpast2Sg/1Sg:%>самак lak-Clitic ;
+IndNonpast2Sg/3Sg:%>сак lak-Clitic ;
+IndNonpast2Sg/3Pl:%>сыть Clitic ;
+IndNonpast3Sg/1Sg:%>самам Clitic ;
+IndNonpast3Sg/2Sg:%>тА2нзат Clitic ;
+IndNonpast3Sg/3Sg:%>сы Clitic ;
+Dial+IndNonpast3Sg/3Sg:%>сазо Clitic ;
+IndNonpast3Sg/3Pl:%>сынзе Clitic ;
+IndNonpast1Pl/3:%>сынек lak-Clitic ;
+IndNonpast2Pl/3:%>сынк lak-Clitic ;
+IndNonpast3Pl/3:%>сызь Clitic ;
+IndNonpastObj1:%>самизь Clitic ;
+IndNonpastObj2:%>тА2дызь Clitic ;
< %+TLoss:0 "@R.TLOSS.ON@"> Indicative_Present_Obj_TLoss ;

LEXICON Indicative_Present_Obj_TLoss
+IndNonpast1Sg/2Sg:%>А2н Clitic ;
+IndNonpast3Sg/2Sg:%>А2нзат Clitic ;
+IndNonpastDefault/2:%>А2дызь Clitic ;

LEXICON IndicativePretI-plus
! Indicative Preterite I
+1Sg:%>Ы2нь Clitic ;
+2Sg:%>Ы2ть Clitic ;
+1Pl:%>Ы2нек lak-Clitic ;
+2Pl:%>Ы2де Clitic ;
<"@R.CONJ.ObjAll@"> Indicative_PretI_Obj ;

LEXICON Indicative_PretI_Obj
+1Sg/2Sg:%>Ы2тинь Clitic ;
+Dial+1Sg/2Sg:%>Ы2тень Clitic ;
+1Sg/3Sg:%>Ы2я Clitic ;
+Dial+1Sg/3Sg:%>Ы2ять Clitic ;
+Dial+1Sg/3Sg:%>Ы2е Clitic ;
+1Sg/3Pl:%>Ы2нь Clitic ;
+2Sg/1Sg:%>Ы2мик lak-Clitic ;
+Dial+2Sg/1Sg:%>Ы2мек lak-Clitic ;
+2Sg/3Sg:%>Ы2к lak-Clitic ;
+2Sg/3Pl:%>Ы2ть Clitic ;
+Dial+2Sg/3Pl:%>Ы2 Clitic ;
+3Sg/1Sg:%>Ы2мим Clitic ;
+Dial+3Sg/1Sg:%>Ы2мем Clitic ;
+3Sg/2Sg:%>Ы2нзеть Clitic ;
+Dial+3Sg/2Sg:%>Ы2нзить Clitic ;
+3Sg/3Sg:%>Ы2зе Clitic ;
+3Sg/3Pl:%>Ы2нзе Clitic ;
+1Pl/3:%>Ы2нек lak-Clitic ;
+Dial+1Pl/3:%>Ы2ник lak-Clitic ;
+2Pl/3:%>Ы2нк lak-Clitic ;
+3Pl/3:%>Ы2зь Clitic ;
+Default/1:%>Ы2мизь Clitic ;
+Default/2:%>Ы2дизь Clitic ;
+Dial+Default/1:%>Ы2мезь Clitic ;
+Dial+Default/2:%>Ы2дезь Clitic ;

LEXICON IndicativePretII_1
+1Sg:%>Ы2линь Clitic ;
+2Sg:%>Ы2лить Clitic ;
+Dial+1Sg:%>Ы2лень Clitic ;
+Dial+2Sg:%>Ы2леть Clitic ;
+3Sg:%>Ы2ль Clitic ;
+1Pl:%>Ы2линек lak-Clitic ;
+Dial+1Pl:%>Ы2линик lak-Clitic ;
+2Pl:%>Ы2лиде Clitic ;
+3Pl:%>Ы2льть Clitic ;
+Dial+1Sg:%>О1линь Clitic ;
+Dial+2Sg:%>О1лить Clitic ;
+Dial+3Sg:%>О1ль Clitic ;
+Dial+1Pl:%>О1линек lak-Clitic ;
+Dial+2Pl:%>О1лиде Clitic ;
+Dial+3Pl:%>О1льть Clitic ;
<"@R.CONJ.ObjAll@"> Indicative_PretII_1_Obj ;

LEXICON Indicative_PretII_1_Obj
+1Sg/2Sg:%>Ы2литинь Clitic ;
+Dial+1Sg/2Sg:%>Ы2литень Clitic ;
+1Sg/3Sg:%>Ы2лия Clitic ;
+1Sg/3Pl:%>Ы2линь Clitic ;
+2Sg/1Sg:%>Ы2лимик lak-Clitic ;
+Dial+2Sg/1Sg:%>Ы2лимек lak-Clitic ;
+2Sg/3Sg:%>Ы2лик lak-Clitic ;
+2Sg/3Pl:%>Ы2лить Clitic ;
+Dial+2Sg/3Pl:%>Ы2ли Clitic ;
+3Sg/1Sg:%>Ы2лимим Clitic ;
+3Sg/2Sg:%>Ы2линзеть Clitic ;
+Dial+3Sg/1Sg:%>Ы2лимем Clitic ;
+Dial+3Sg/2Sg:%>Ы2линзить Clitic ;
+3Sg/3Sg:%>Ы2лизе Clitic ;
+3Sg/3Pl:%>Ы2линзе Clitic ;
+1Pl/3:%>Ы2линек lak-Clitic ;
+Dial+1Pl/3:%>Ы2линик lak-Clitic ;
+2Pl/3:%>Ы2линк lak-Clitic ;
+3Pl/3:%>Ы2лизь Clitic ;
+Default/1:%>Ы2лимизь Clitic ;
+Default/2:%>Ы2лидизь Clitic ;
+Dial+Default/1:%>Ы2лимезь Clitic ;
+Dial+Default/2:%>Ы2лидезь Clitic ;

+Dial+1Sg/2Sg:%>О1литинь Clitic ;
+Dial+1Sg/3Sg:%>О1лия Clitic ;
+Dial+1Sg/3Pl:%>О1линь Clitic ;
+Dial+2Sg/1Sg:%>О1лимик lak-Clitic ;
+Dial+2Sg/3Sg:%>О1лик lak-Clitic ;
+Dial+2Sg/3Pl:%>О1лить Clitic ;
+Dial+3Sg/1Sg:%>О1лимим Clitic ;
+Dial+3Sg/2Sg:%>О1линзеть Clitic ;
+Dial+3Sg/3Sg:%>О1лизе Clitic ;
+Dial+3Sg/3Pl:%>О1линзе Clitic ;
+Dial+1Pl/3:%>О1линек lak-Clitic ;
+Dial+2Pl/3:%>О1линк lak-Clitic ;
+Dial+3Pl/3:%>О1лизь Clitic ;
+Dial+Default/1:%>О1лимизь Clitic ;
+Dial+Default/2:%>О1лидизь Clitic ;

!!!
LEXICON IndicativePretII_2
+1Sg:%>Ы2линь Clitic ;
+2Sg:%>Ы2лить Clitic ;
+Dial+1Sg:%>Ы2лень Clitic ;
+Dial+2Sg:%>Ы2леть Clitic ;
+3Sg:%>Ы2ль Clitic ;
+1Pl:%>Ы2линек lak-Clitic ;
+Dial+1Pl:%>Ы2линик lak-Clitic ;
+2Pl:%>Ы2лиде Clitic ;
+3Pl:%>Ы2льть Clitic ;
+Dial+1Sg:%>О1линь Clitic ;
+Dial+2Sg:%>О1лить Clitic ;
+Dial+3Sg:%>О1ль Clitic ;
+Dial+1Pl:%>О1линек lak-Clitic ;
+Dial+2Pl:%>О1лиде Clitic ;
+Dial+3Pl:%>О1льть Clitic ;
<"@R.CONJ.ObjAll@"> Indicative_PretII_2_Obj ;

LEXICON Indicative_PretII_2_Obj
+1Sg/2Sg:%>Ы2литинь Clitic ;
+Dial+1Sg/2Sg:%>Ы2литень Clitic ;
+1Sg/3Sg:%>Ы2лия Clitic ;
+1Sg/3Pl:%>Ы2линь Clitic ;
+2Sg/1Sg:%>Ы2лимик lak-Clitic ;
+Dial+2Sg/1Sg:%>Ы2лимек lak-Clitic ;
+2Sg/3Sg:%>Ы2лик lak-Clitic ;
+2Sg/3Pl:%>Ы2лить Clitic ;
+Dial+2Sg/3Pl:%>Ы2ли Clitic ;
+3Sg/1Sg:%>Ы2лимим Clitic ;
+3Sg/2Sg:%>Ы2линзеть Clitic ;
+Dial+3Sg/1Sg:%>Ы2лимем Clitic ;
+Dial+3Sg/2Sg:%>Ы2линзить Clitic ;
+3Sg/3Sg:%>Ы2лизе Clitic ;
+3Sg/3Pl:%>Ы2линзе Clitic ;
+1Pl/3:%>Ы2линек lak-Clitic ;
+Dial+1Pl/3:%>Ы2линик lak-Clitic ;
+2Pl/3:%>Ы2линк lak-Clitic ;
+3Pl/3:%>Ы2лизь Clitic ;
+Default/1:%>Ы2лимизь Clitic ;
+Default/2:%>Ы2лидизь Clitic ;
+Dial+Default/1:%>Ы2лимезь Clitic ;
+Dial+Default/2:%>Ы2лидезь Clitic ;

+Dial+1Sg/2Sg:%>О1литинь Clitic ;
+Dial+1Sg/3Sg:%>О1лия Clitic ;
+Dial+1Sg/3Pl:%>О1линь Clitic ;
+Dial+2Sg/1Sg:%>О1лимик lak-Clitic ;
+Dial+2Sg/3Sg:%>О1лик lak-Clitic ;
+Dial+2Sg/3Pl:%>О1лить Clitic ;
+Dial+3Sg/1Sg:%>О1лимим Clitic ;
+Dial+3Sg/2Sg:%>О1линзеть Clitic ;
+Dial+3Sg/3Sg:%>О1лизе Clitic ;
+Dial+3Sg/3Pl:%>О1линзе Clitic ;
+Dial+1Pl/3:%>О1линек lak-Clitic ;
+Dial+2Pl/3:%>О1линк lak-Clitic ;
+Dial+3Pl/3:%>О1лизь Clitic ;
+Dial+Default/1:%>О1лимизь Clitic ;
+Dial+Default/2:%>О1лидизь Clitic ;

LEXICON Conjunctive1
+1Sg:%>О1влинь Derya ;
+2Sg:%>О1влить Derya ;
+3Sg:%>О1вО1ль Derya ;
+1Pl:%>О1влинек Derya_KLoss ;
+2Pl:%>О1влиде Derya ;
+3Pl:%>О1вО1льть Derya ;
+Dial+1Sg:%>О1влень Derya ;
+Dial+2Sg:%>О1влеть Derya ;
+Dial+1Pl:%>О1влиник Derya_KLoss ;
<"@R.CONJ.ObjAll@"> Conjunctive1_Obj ;

LEXICON Conjunctive1_Obj
+1Sg/2Sg:%>О1влитинь Derya ;
+1Sg/3Sg:%>О1влия Derya ;
+1Sg/3Pl:%>О1влинь Derya ;
+2Sg/1Sg:%>О1влимик Derya_KLoss ;
+2Sg/3Sg:%>О1влик Derya_KLoss ;
+2Sg/3Pl:%>О1влить Derya ;
+3Sg/1Sg:%>О1влимим Derya ;
+3Sg/2Sg:%>О1влинзеть Derya ;
+3Sg/3Sg:%>О1влизе Derya ;
+Dial+3Sg/3Sg:%>О1вО1льсе Derya ;
+3Sg/3Pl:%>О1влинзе Derya ;
+1Pl/3:%>О1влинек Derya_KLoss ;
+2Pl/3:%>О1влинк Derya_KLoss ;
+3Pl/3:%>О1влизь Derya ;
+Default/1:%>О1влимизь Derya ;
+Default/2:%>О1влидизь Derya ;
+Dial+1Sg/2Sg:%>О1влитень Derya ;
+Dial+1Sg/3Pl:%>О1влень Derya ;
+Dial+2Sg/1Sg:%>О1влимек Derya_KLoss ;
+Dial+2Sg/3Pl:%>О1вли Derya ;
+Dial+3Sg/1Sg:%>О1влимем Derya ;
+Dial+3Sg/2Sg:%>О1влинзить Derya ;
+Dial+1Pl/3:%>О1влиник Derya_KLoss ;
+Dial+Default/1:%>О1влимезь Derya ;
+Dial+Default/2:%>О1влидезь Derya ;

LEXICON Conjunctive2
+1Sg:%>влинь Derya ;
+2Sg:%>влить Derya ;
+3Sg:%>вО1ль Derya ;
+1Pl:%>влинек Derya_KLoss ;
+2Pl:%>влиде Derya ;
+3Pl:%>вО1льть Derya ;
+Dial+1Sg:%>влень Derya ;
+Dial+2Sg:%>влеть Derya ;
+Dial+1Pl:%>влиник Derya_KLoss ;
+Imp+2Pl:%>дО1 ImpDerya ;
<"@R.CONJ.ObjAll@"> Conjunctive2_Obj ;

LEXICON Conjunctive2_Obj
+1Sg/2Sg:%>влитинь Derya ;
+1Sg/3Sg:%>влия Derya ;
+1Sg/3Pl:%>влинь Derya ;
+2Sg/1Sg:%>влимик Derya_KLoss ;
+2Sg/3Sg:%>влик Derya_KLoss ;
+2Sg/3Pl:%>влить Derya ;
+3Sg/1Sg:%>влимим Derya ;
+3Sg/2Sg:%>влинзеть Derya ;
+3Sg/3Sg:%>влизе Derya ;
+Dial+3Sg/3Sg:%>О1вО1льсе Derya ;
+3Sg/3Pl:%>влинзе Derya ;
+1Pl/3:%>влинек Derya_KLoss ;
+2Pl/3:%>влинк Derya_KLoss ;
+3Pl/3:%>влизь Derya ;
+Default/1:%>влимизь Derya ;
+Default/2:%>влидизь Derya ;
+Dial+1Sg/2Sg:%>влитень Derya ;
+Dial+1Sg/3Pl:%>влень Derya ;
+Dial+2Sg/1Sg:%>влимек Derya_KLoss ;
+Dial+2Sg/3Pl:%>вли Derya ;
+Dial+3Sg/1Sg:%>влимем Derya ;
+Dial+3Sg/2Sg:%>влинзить Derya ;
+Dial+1Pl/3:%>влиник Derya_KLoss ;
+Dial+Default/1:%>влимезь Derya ;
+Dial+Default/2:%>влидезь Derya ;

LEXICON Derya
+Prt+Conj:деря Clitic ;
 ImpClitic ;

LEXICON ImpDerya
+Prt+Conj:деря Clitic ;
 ImpClitic ;

LEXICON Derya_KLoss
+Prt+Conj:деря Clitic ;
 ImpClitic ;

LEXICON Desiderative1
!Desiderative Preterite II
+1Sg:%>Ы2ксэлинь Clitic ;
+2Sg:%>Ы2ксэлить Clitic ;
+3Sg:%>Ы2ксэль Clitic ;
+1Pl:%>Ы2ксэлинек lak-Clitic ;
+2Pl:%>Ы2ксэлиде Clitic ;
+3Pl:%>Ы2ксэльть Clitic ;
+Dial+Dim+1Sg:%>Ы2кскелинь Clitic ;
+Dial+Dim+2Sg:%>Ы2кскелить Clitic ;
+Dial+Dim+3Sg:%>Ы2кскель Clitic ;
+Dial+Dim+1Pl:%>Ы2кскелинек lak-Clitic ;
+Dial+Dim+2Pl:%>Ы2кскелиде Clitic ;
+Dial+Dim+3Pl:%>Ы2кскельть Clitic ;
+Dial+1Sg:%>Ы2ксылинь Clitic ;
+Dial+2Sg:%>Ы2ксылить Clitic ;
+Dial+3Sg:%>Ы2ксыль Clitic ;
+Dial+1Pl:%>Ы2ксылинек lak-Clitic ;
+Dial+2Pl:%>Ы2ксылиде Clitic ;
+Dial+3Pl:%>Ы2ксыльть Clitic ;
+Dial+1Sg:%>О1ксылинь Clitic ;
+Dial+2Sg:%>О1ксылить Clitic ;
+Dial+3Sg:%>О1ксыль Clitic ;
+Dial+1Pl:%>О1ксылинек lak-Clitic ;
+Dial+2Pl:%>О1ксылиде Clitic ;
+Dial+3Pl:%>О1ксыльть Clitic ;
<"@R.CONJ.ObjAll@"> Desiderative1_Obj ;

LEXICON Desiderative1_Obj
+1Sg/2Sg:%>Ы2ксэлитинь Clitic ;
+Dial+1Sg/2Sg:%>Ы2ксэлитень Clitic ;
+1Sg/3Sg:%>Ы2ксэлия Clitic ;
+Dial+1Sg/3Sg:%>Ы2ксэлие Clitic ;
+1Sg/3Pl:%>Ы2ксэлинь Clitic ;
+2Sg/1Sg:%>Ы2ксэлимик lak-Clitic ;
+Dial+2Sg/1Sg:%>Ы2ксэлимек lak-Clitic ;
+2Sg/3Sg:%>Ы2ксэлик lak-Clitic ;
+2Sg/3Pl:%>Ы2ксэлить Clitic ;
+3Sg/1Sg:%>Ы2ксэлимим Clitic ;
+Dial+3Sg/1Sg:%>Ы2ксэлимем Clitic ;
+3Sg/2Sg:%>Ы2ксэлинзеть Clitic ;
+Dial+3Sg/2Sg:%>Ы2ксэлинзить Clitic ;
+3Sg/3Sg:%>Ы2ксэлизе Clitic ;
+Dial+3Sg/3Sg:%>Ы2ксэльсе Clitic ;
+3Sg/3Pl:%>Ы2ксэлинзе Clitic ;
+1Pl/3:%>Ы2ксэлинек lak-Clitic ;
+2Pl/3:%>Ы2ксэлинк lak-Clitic ;
+3Pl/3:%>Ы2ксэлизь Clitic ;
+Default/1:%>Ы2ксэлимизь Clitic ;
+Default/2:%>Ы2ксэлидизь Clitic ;
!Dial
+Dial+Dim+1Sg/2Sg:%>Ы2кскелитинь Clitic ;
+Dial+Dim+1Sg/2Sg:%>Ы2кскелитень Clitic ;
+Dial+Dim+1Sg/3Sg:%>Ы2кскелия Clitic ;
+Dial+Dim+1Sg/3Pl:%>Ы2кскелинь Clitic ;
+Dial+Dim+2Sg/1Sg:%>Ы2кскелимик lak-Clitic ;
+Dial+Dim+2Sg/1Sg:%>Ы2кскелимек lak-Clitic ;
+Dial+Dim+2Sg/3Sg:%>Ы2кскелик lak-Clitic ;
+Dial+Dim+2Sg/3Pl:%>Ы2кскелить Clitic ;
+Dial+Dim+3Sg/1Sg:%>Ы2кскелимим Clitic ;
+Dial+Dim+3Sg/1Sg:%>Ы2кскелимем Clitic ;
+Dial+Dim+3Sg/2Sg:%>Ы2кскелинзеть Clitic ;
+Dial+Dim+3Sg/2Sg:%>Ы2кскелинзить Clitic ;
+Dial+Dim+3Sg/3Sg:%>Ы2кскелизе Clitic ;
+Dial+Dim+Dial+3Sg/3Sg:%>Ы2кскельсе Clitic ;
+Dial+Dim+3Sg/3Pl:%>Ы2кскелинзе Clitic ;
+Dial+Dim+1Pl/3:%>Ы2кскелинек lak-Clitic ;
+Dial+Dim+2Pl/3:%>Ы2кскелинк lak-Clitic ;
+Dial+Dim+3Pl/3:%>Ы2кскелизь Clitic ;
+Dial+Dim+Default/1:%>Ы2кскелимизь Clitic ;
+Dial+Dim+Default/2:%>Ы2кскелидизь Clitic ;

+Dial+1Sg/2Sg:%>Ы2ксылитинь Clitic ;
+Dial+1Sg/3Sg:%>Ы2ксылия Clitic ;
+Dial+1Sg/3Pl:%>Ы2ксылинь Clitic ;
+Dial+2Sg/1Sg:%>Ы2ксылимик lak-Clitic ;
+Dial+2Sg/3Sg:%>Ы2ксылик lak-Clitic ;
+Dial+2Sg/3Pl:%>Ы2ксылить Clitic ;
+Dial+3Sg/1Sg:%>Ы2ксылимим Clitic ;
+Dial+3Sg/2Sg:%>Ы2ксылинзеть Clitic ;
+Dial+3Sg/3Sg:%>Ы2ксылизе Clitic ;
+Dial+Dial+3Sg/3Sg:%>Ы2ксыльсе Clitic ;
+Dial+3Sg/3Pl:%>Ы2ксылинзе Clitic ;
+Dial+1Pl/3:%>Ы2ксылинек lak-Clitic ;
+Dial+2Pl/3:%>Ы2ксылинк lak-Clitic ;
+Dial+3Pl/3:%>Ы2ксылизь Clitic ;
+Dial+Default/1:%>Ы2ксылимизь Clitic ;
+Dial+Default/2:%>Ы2ксылидизь Clitic ;

+Dial+1Sg/2Sg:%>О1ксылитинь Clitic ;
+Dial+1Sg/3Sg:%>О1ксылия Clitic ;
+Dial+1Sg/3Pl:%>О1ксылинь Clitic ;
+Dial+2Sg/1Sg:%>О1ксылимик lak-Clitic ;
+Dial+2Sg/3Sg:%>О1ксылик lak-Clitic ;
+Dial+2Sg/3Pl:%>О1ксылить Clitic ;
+Dial+3Sg/1Sg:%>О1ксылимим Clitic ;
+Dial+3Sg/2Sg:%>О1ксылинзеть Clitic ;
+Dial+3Sg/3Sg:%>О1ксылизе Clitic ;
+Dial+Dial+3Sg/3Sg:%>О1ксыльсе Clitic ;
+Dial+3Sg/3Pl:%>О1ксылинзе Clitic ;
+Dial+1Pl/3:%>О1ксылинек lak-Clitic ;
+Dial+2Pl/3:%>О1ксылинк lak-Clitic ;
+Dial+3Pl/3:%>О1ксылизь Clitic ;
+Dial+Default/1:%>О1ксылимизь Clitic ;
+Dial+Default/2:%>О1ксылидизь Clitic ;

LEXICON Desiderative2
!Desiderative Preterite II
+1Sg:%>Ы2ксэлинь Clitic ;
+2Sg:%>Ы2ксэлить Clitic ;
+3Sg:%>Ы2ксэль Clitic ;
+1Pl:%>Ы2ксэлинек lak-Clitic ;
+2Pl:%>Ы2ксэлиде Clitic ;
+3Pl:%>Ы2ксэльть Clitic ;
+Dial+Dim+1Sg:%>Ы2кскелинь Clitic ;
+Dial+Dim+2Sg:%>Ы2кскелить Clitic ;
+Dial+Dim+3Sg:%>Ы2кскель Clitic ;
+Dial+Dim+1Pl:%>Ы2кскелинек lak-Clitic ;
+Dial+Dim+2Pl:%>Ы2кскелиде Clitic ;
+Dial+Dim+3Pl:%>Ы2кскельть Clitic ;
+Dial+1Sg:%>Ы2ксылинь Clitic ;
+Dial+2Sg:%>Ы2ксылить Clitic ;
+Dial+3Sg:%>Ы2ксыль Clitic ;
+Dial+1Pl:%>Ы2ксылинек lak-Clitic ;
+Dial+2Pl:%>Ы2ксылиде Clitic ;
+Dial+3Pl:%>Ы2ксыльть Clitic ;
+Dial+1Sg:%>ксылинь Clitic ;
+Dial+2Sg:%>ксылить Clitic ;
+Dial+3Sg:%>ксыль Clitic ;
+Dial+1Pl:%>ксылинек lak-Clitic ;
+Dial+2Pl:%>ксылиде Clitic ;
+Dial+3Pl:%>ксыльть Clitic ;
<"@R.CONJ.ObjAll@"> Desiderative2_Obj ;

LEXICON Desiderative2_Obj
+1Sg/2Sg:%>Ы2ксэлитинь Clitic ;
+1Sg/3Sg:%>Ы2ксэлия Clitic ;
+1Sg/3Pl:%>Ы2ксэлинь Clitic ;
+2Sg/1Sg:%>Ы2ксэлимик lak-Clitic ;
+2Sg/3Sg:%>Ы2ксэлик lak-Clitic ;
+2Sg/3Pl:%>Ы2ксэлить Clitic ;
+3Sg/1Sg:%>Ы2ксэлимим Clitic ;
+3Sg/2Sg:%>Ы2ксэлинзеть Clitic ;
+3Sg/3Sg:%>Ы2ксэлизе Clitic ;
+Dial+3Sg/3Sg:%>Ы2ксэльсе Clitic ;
+3Sg/3Pl:%>Ы2ксэлинзе Clitic ;
+1Pl/3:%>Ы2ксэлинек lak-Clitic ;
+2Pl/3:%>Ы2ксэлинк lak-Clitic ;
+3Pl/3:%>Ы2ксэлизь Clitic ;
+Default/1:%>Ы2ксэлимизь Clitic ;
+Default/2:%>Ы2ксэлидизь Clitic ;
!Dial
+Dial+Dim+1Sg/2Sg:%>Ы2кскелитинь Clitic ;
+Dial+Dim+1Sg/3Sg:%>Ы2кскелия Clitic ;
+Dial+Dim+1Sg/3Pl:%>Ы2кскелинь Clitic ;
+Dial+Dim+2Sg/1Sg:%>Ы2кскелимик lak-Clitic ;
+Dial+Dim+2Sg/3Sg:%>Ы2кскелик lak-Clitic ;
+Dial+Dim+2Sg/3Pl:%>Ы2кскелить Clitic ;
+Dial+Dim+3Sg/1Sg:%>Ы2кскелимим Clitic ;
+Dial+Dim+3Sg/2Sg:%>Ы2кскелинзеть Clitic ;
+Dial+Dim+3Sg/3Sg:%>Ы2кскелизе Clitic ;
+Dial+Dim+Dial+3Sg/3Sg:%>Ы2кскельсе Clitic ;
+Dial+Dim+3Sg/3Pl:%>Ы2кскелинзе Clitic ;
+Dial+Dim+1Pl/3:%>Ы2кскелинек lak-Clitic ;
+Dial+Dim+2Pl/3:%>Ы2кскелинк lak-Clitic ;
+Dial+Dim+3Pl/3:%>Ы2кскелизь Clitic ;
+Dial+Dim+Default/1:%>Ы2кскелимизь Clitic ;
+Dial+Dim+Default/2:%>Ы2кскелидизь Clitic ;

+Dial+1Sg/2Sg:%>Ы2ксылитинь Clitic ;
+Dial+1Sg/3Sg:%>Ы2ксылия Clitic ;
+Dial+1Sg/3Pl:%>Ы2ксылинь Clitic ;
+Dial+2Sg/1Sg:%>Ы2ксылимик lak-Clitic ;
+Dial+2Sg/3Sg:%>Ы2ксылик lak-Clitic ;
+Dial+2Sg/3Pl:%>Ы2ксылить Clitic ;
+Dial+3Sg/1Sg:%>Ы2ксылимим Clitic ;
+Dial+3Sg/2Sg:%>Ы2ксылинзеть Clitic ;
+Dial+3Sg/3Sg:%>Ы2ксылизе Clitic ;
+Dial+Dial+3Sg/3Sg:%>Ы2ксыльсе Clitic ;
+Dial+3Sg/3Pl:%>Ы2ксылинзе Clitic ;
+Dial+1Pl/3:%>Ы2ксылинек lak-Clitic ;
+Dial+2Pl/3:%>Ы2ксылинк lak-Clitic ;
+Dial+3Pl/3:%>Ы2ксылизь Clitic ;
+Dial+Default/1:%>Ы2ксылимизь Clitic ;
+Dial+Default/2:%>Ы2ксылидизь Clitic ;

+Dial+1Sg/2Sg:%>ксылитинь Clitic ;
+Dial+1Sg/3Sg:%>ксылия Clitic ;
+Dial+1Sg/3Pl:%>ксылинь Clitic ;
+Dial+2Sg/1Sg:%>ксылимик lak-Clitic ;
+Dial+2Sg/3Sg:%>ксылик lak-Clitic ;
+Dial+2Sg/3Pl:%>ксылить Clitic ;
+Dial+3Sg/1Sg:%>ксылимим Clitic ;
+Dial+3Sg/2Sg:%>ксылинзеть Clitic ;
+Dial+3Sg/3Sg:%>ксылизе Clitic ;
+Dial+Dial+3Sg/3Sg:%>ксыльсе Clitic ;
+Dial+3Sg/3Pl:%>ксылинзе Clitic ;
+Dial+1Pl/3:%>ксылинек lak-Clitic ;
+Dial+2Pl/3:%>ксылинк lak-Clitic ;
+Dial+3Pl/3:%>ксылизь Clitic ;
+Dial+Default/1:%>ксылимизь Clitic ;
+Dial+Default/2:%>ксылидизь Clitic ;


LEXICON ILYA
 Optative1 ;
+Gr2000+1Sg:зан Clitic ;
+Gr2000+2Sg:зат Clitic ;
+Gr2000+3Sg:зо Clitic ;
+Gr2000+1Pl:зтано Clitic ;
+Gr2000+2Pl:зтадо Clitic ;
+Gr2000+3Pl:зт Clitic ;
+1Pl:стано Clitic ;
+2Pl:стадо Clitic ;
+3Pl:ст Clitic ;
+Opt+3Sg:%>зО1 # ;
+Imp+2Sg: ImpClitic ;
+Imp+2Pl:%>до ImpClitic ;
<"@R.CONJ.ObjAll@"> ILYA_Obj ;

LEXICON ILYA_Obj
+Dial+Opt+Default/2:%>Ы2дезь # ;
+Opt+Default/2:%>Ы2дизь # ;
+Opt+Default/1:%>Ы2мизь # ;
+Opt+3Sg/3Pl:%>Ы2нзе # ;
+Opt+Default/1:%>Ы2змизь # ;
+Opt+3Pl/3:%>Ы2зь # ;
+Opt+Default/2:%>дызь # ;
+Opt+3Sg/1Sg:%>мам # ;
+Dial+Opt+3Sg/1Sg:%>Ы2мам # ;
+Opt+3Sg/2Sg:%>нзат # ;
+Opt+1Sg/3Sg:%>са # ;
+Opt+3Sg/1Sg:%>самам # ;
+Gr2000+Opt+3Pl/3:%>ссызь # ;
+Opt+3Pl/3:%>сызь # ;
+Dial+Opt+1Sg/3Sg:%>ссан # ;
+Opt+3Sg/3Sg:%>сО1 # ;
+Opt+1Sg/2Sg:%>тан # ;
+Opt+1Sg/2Sg:%>затан # ;
+Opt+3Pl/3:%>зь # ;
+Imp+2Sg/1Sg:%>мак ImpClitic ;
+Dial+Imp+2Sg/1Sg:%>Ы2мак ImpClitic ;
+Imp+2Sg/3Sg:%>ак ImpClitic ;
+Imp+2Sg/3Pl:%>Ы2ть ImpClitic ;
+Imp+Dial+2Sg/3Pl:%>Ы2 ImpClitic ;
+Imp+2Pl/3:%>Ы2нк ImpClitic ;
+Imp+Default/1:%>мизь ImpClitic ;

!This is only for kadoms-V
!
LEXICON Imperative1
!Imperative
+NoLV: Imperative2_NoLVReq ;
<0:%>  %+LV:О1 "@P.LV.ON@"> Imperative2_LVReq ;

!LEXICON Imperative1_A
!<"@D.LV.ON@"> Imperative2_NoLVReq ;
!<"@C.LV@"> Imperative2_LVReq ;

!Verbs2 and Verbs3 are directly routed here
!
LEXICON Imperative2
+2Sg:%>К1У4 ImpClitic ;
+2Pl:%>дО1 ImpClitic ;
<"@R.CONJ.ObjAll@">  Imperative2_Obj ;

LEXICON Imperative2_Obj
+2Sg/3Sg:%>Ы2к ImpClitic ;
+2Sg/3Pl:%>Ы2ть ImpClitic ;
!!This dialect form is realised 
!!as the previous if followed by a clitic
+Dial+2Sg/3Pl:%>Ы2 # ;
+2Pl/3:%>Ы2нк ImpClitic ;
+2Sg/1Sg:%>мак ImpClitic ;
+Default/1:%>мизь ImpClitic ;

!Verbs1
LEXICON Imperative2_NoLVReq
+2Sg:%>К1У4 ImpClitic ;
<"@R.CONJ.ObjAll@">  Imperative2_NoLVReq_Obj ;

LEXICON Imperative2_NoLVReq_Obj
+2Sg/3Sg:%>Ы2к ImpClitic ;
+2Sg/3Pl:%>Ы2ть ImpClitic ;
!!This dialect form is realised 
!!as the previous if followed by a clitic
+Dial+2Sg/3Pl:%>Ы2 # ;
+2Pl/3:%>Ы2нк ImpClitic ;

!Verbs1
LEXICON Imperative2_LVReq
+2Pl:дО1 ImpClitic ;
<"@R.CONJ.ObjAll@">  Imperative2_LVReq_Obj ;

LEXICON Imperative2_LVReq_Obj
+2Sg/1Sg:мак ImpClitic ;
+Default/1:мизь ImpClitic ;


LEXICON Optative1
!Optative
  Optative1_A ;

!Verbs1 comes here
LEXICON Optative1_A
+Gr2000+1Sg:%>О1зан Clitic ;
+Gr2000+2Sg:%>О1зат Clitic ;
+Gr2000+3Sg:%>О1зО1 Clitic ;
+Gr2000+1Pl:%>О1зтано Clitic ;
+Gr2000+2Pl:%>О1зтадо Clitic ;
+Gr2000+3Pl:%>О1зт Clitic ;
+1Pl:%>О1стано Clitic ;
+2Pl:%>О1стадо Clitic ;
+3Pl:%>О1ст Clitic ;
<"@R.CONJ.ObjAll@"> Optative1_A_Obj ;

LEXICON Optative1_A_Obj
+Gr2000+1Sg/2Sg:%>О1здан Clitic ;
+1Sg/2Sg:%>О1зтан Clitic ;
+1Sg/3Sg:%>О1са Clitic ;
+Gr2000+1Sg/3Sg:%>О1зса Clitic ;
+Dial+1Sg/3Sg:%>О1сан Clitic ;
+Gr2000+1Sg/3Pl:%>О1зсынь Clitic ;
+Gr2000+2Sg/1Sg:%>О1змак lak-Clitic ;
+Gr2000+2Sg/3Sg:%>О1зсак lak-Clitic ;
+Gr2000+2Sg/3Pl:%>О1зсыть Clitic ;
+Gr2000+3Sg/1Sg:%>О1змам Clitic ;
+Gr2000+3Sg/2Sg:%>О1нзат Clitic ;
+Gr2000+3Sg/3Sg:%>О1зсы Clitic ;
+3Sg/3Sg:%>О1ссО1 Clitic ;
!+3Sg/3Sg:%>О1сазо Clitic ;
+Gr2000+3Sg/3Pl:%>О1зсынзе Clitic ;
+Gr2000+1Pl/3:%>О1зсынек lak-Clitic ;
+Gr2000+2Pl/3:%>О1зсынк lak-Clitic ;
+Gr2000+3Pl/3:%>О1зсызь Clitic ;
+Gr2000+Default/1:%>О1змизь Clitic ;
+Gr2000+Default/2:%>О1зтадызь Clitic ;




LEXICON ImpClitic
+NoClitic: # ;
+ClitGa:%>Г1а # ;
+ClitGaka:%>Г1ака # ;
+ClitGakaya:%>Г1акая # ;
+ClitGaya:%>Г1ая # ;
+ClitGayaty:%>Г1аять # ;
+ClitGayatya:%>Г1аятя # ;
+ClitGak:%>Г1ак # ;
+ClitA:%>а # ;
+ClitA:%>ая # ;
+ClitKA:%>ака # ;
!+ClitKa:%>ка # ;
!+ClitKaka:%>кака # ;
!+ClitKakaya:%>какая # ;
!+ClitKaya:%>кая # ;
!+ClitKayaty:%>каять # ;
!+ClitKayatya:%>каятя # ;

LEXICON VerbsPresPrt_1
+Deverbal+PresPrtLong+NConsStem:%>Ы2ця kudo-N ;
+Deverbal+PresPrtMedium+NConsStem:%>Ы2й Nouns1 ;
+Deverbal+PresPrtShort:%>Ы2 kudo-N ;
+Conneg:%>О1К3 Tenses1 ;

LEXICON Deverbals_1_ReqVow

+Deverbal+Noun:%>О1мА1 kudo-N ;
+Deverbal+Oblig:%>О1ма Tenses1 ;
+Deverbal+Noun:%>О1мка kudo-N ;
+Deverbal+mOInf+Loc:%>О1мО1 kudo-N ;
+Deverbal+msInf+Ill:%>О1мс sajems-Conjugation ;
+Deverbal+mstOInf+Ela:%>О1мстО1 Possessives1 ;
+Deverbal+msOInf+Ine:%>О1мсО1 Possessives1 ;
+Deverbal+mgaInf+Prol:%>О1мга Possessives1 ;
!!Marked 2006-12-01
+Deverbal+mdOInf+Abl:%>О1мдО1 Possessives1 ;
!!Marked 2006-12-01
+Deverbal+mOInf+Abl:%>О1мО1%>дО1 Possessives1 ;
!!Marked 2006-12-01
+Deverbal+mOInf+Ill:%>О1мО1%>зО1 Possessives2 ;
+Deverbal+Der/Озь+Ptc:%>О1зь sajezj-PTC ; !!
+Deverbal+Der/Онь+Ptc:%>О1нь Tenses1 ;

+Deverbal+Der/Онь+Ptc:%>О1нсе kudo-N2-Def-Declension ;

LEXICON Deverbals_1_NoReqVow

+Dial+Deverbal+mOInf+Loc:%>мО1 kudo-N ;
+Dial+Deverbal+mksInf+Transl:%>мекс Tenses1 ;
!!This one was marked on 2006-12-01
+Dial+Deverbal+msInf+Transl:%>мО1%>ксУ4 Tenses1 ;
!!This one was marked on 2006-12-01
+Dial+Deverbal+mOInf+Abl:%>мО1%>дО1 Possessives1 ;
!!This one was marked on 2006-12-01
+Dial+Deverbal+mOInf+Ill:%>мО1%>зО1 Possessives2 ;

!!!!!!!!!
!!Verbs2 and Verbs3
LEXICON Deverbals_2

+Deverbal+Noun:%>О1мА1 kudo-N ;
+Deverbal+Oblig:%>О1ма Tenses1 ;
+Deverbal+Noun:%>О1мка kudo-N ;
+Deverbal+mOInf+Loc:%>О1мО1 kudo-N ;
+Deverbal+msInf+Ill:%>О1мс sajems-Conjugation ;
+Deverbal+mstOInf+Ela:%>О1мстО1 Possessives1 ;
+Deverbal+mgaInf+Prol:%>О1мга Possessives1 ;
!!Marked 2006-12-01
+Deverbal+mdOInf+Abl:%>О1мдО1 Possessives1 ;
!!Marked 2006-12-01
+Deverbal+mOInf+Abl:%>О1мО1%>дО1 Possessives1 ;
!!Marked 2006-12-01
+Deverbal+mOInf+Ill:%>О1мО1%>зО1 Possessives2 ;
+Deverbal+Der/Озь+Ptc:%>О1зь sajezj-PTC ; !!
+Deverbal+Der/Онь+Ptc:%>О1нь Tenses1 ;
+Deverbal+Der/Онь+Ptc:%>О1нсе kudo-N2-Def-Declension ;

!!This one was marked on 2006-12-01
+Dial+Deverbal+msInf+Transl:%>О1мО1%>кс Tenses1 ;

LEXICON sajezj-PTC
 Clitic ;

!!2011-03-26
!!!!
!!Ready to join the nouns
!

LEXICON Nouns-Secondary-declension
!!!!Secondary declension
!!Indefinite declension
+Abe+Indef:%>втО1мО1 Nouns3-1 ;
+Abl+Indef:%>дО1 Nouns3-1 ;
+Comp+Indef:%>О1шка Nouns3-1 ;
+Ela+Indef:%>стО1 Nouns3-1 ;
+Ine+Indef:%>сО1 Nouns3-1 ;
+Prol+Indef:%>Г2а Nouns3-1 ;
+Transl+Indef:%>О1кс Nouns1S-1 ;

!!Definite Plural declension
+Pl.DefPl+Abe:%>тне%>втеме Nouns3-1 ;
+Pl.DefPl+Abl:%>тне%>де Nouns3-1 ;
+Pl.DefPl+Comp:%>тне%>шка Nouns3-1 ;
+Pl.DefPl+Ela:%>тне%>стэ Nouns3-1 ;
+Pl.DefPl+Ine:%>тне%>сэ Nouns3-1 ;
+Pl.DefPl+Prol:%>тне%>ва Nouns3-1 ;
+Pl.DefPl+Transl:%>тне%>кс Nouns1S-1 ;

!!
+Gen+OrthOld+SOD:%>О1нсе Nouns3-1 ;
+Gen+OrthMorph+SOD:%>О1ньсе Nouns3-1 ;
+Gen+OrthPhon+SOD:%>О1нце Nouns3-1 ;
+OrthMorph+DefSg+SOD:%>О1нт%>се Nouns3-1 ;
+Gen+Poss1Sg:%>О1нУ4 Nouns1-1 ;
+Gen+Poss2Sg:%>О1тУ4 Nouns1-1 ;
+Gen+Poss3Sg:%>О1нзО1 Nouns3-1 ;
+Gen+Poss1Pl:%>О1нО1к Nouns1-1 ;
+Gen+Poss2Pl:%>О1нк Nouns1-1 ;
+Gen+Poss3Pl:%>О1ст Nouns1-1 ;
+Gen+Poss1Sg+SOD:%>О1нУ4%>се Nouns3-1 ;
+Gen+Poss2Sg+SOD:%>О1тУ4%>се Nouns3-1 ;
+Gen+Poss3Sg+SOD:%>О1нзО1%>се Nouns3-1 ;
+Gen+Poss1Pl+SOD:%>О1нО1к%>се Nouns3-1 ;
+Gen+Poss2Pl+SOD:%>О1нк%>се Nouns3-1 ;
+Gen+Poss3Pl+SOD:%>О1ст%>се Nouns3-1 ;


+Abe:%>втО1мО1 Nouns-Secondary-declension_Poss ;
+Abl:%>дО1 Nouns-Secondary-declension_Poss ;
+Comp:%>О1шка Nouns-Secondary-declension_Poss ;
+Ela:%>стО1 Nouns-Secondary-declension_Poss ;
+Ine:%>сО1 Nouns-Secondary-declension_Poss ;
+Prol:%>Г2а Nouns-Secondary-declension_Poss ;
+Transl:%>О1кс Nouns-Secondary-declension_Poss ;

LEXICON Nouns-Secondary-declension_Poss

!!Possessive declension
+Poss1Sg:%>О1нУ4 Nouns1-1 ;
+Poss2Sg:%>О1тУ4 Nouns1-1 ;
+Poss3Sg:%>О1нзО1 Nouns3-1 ;
+Poss1Pl:%>О1нО1к Nouns1-1 ;
+Poss2Pl:%>О1нк Nouns1-1 ;
+Poss3Pl:%>О1ст Nouns1-1 ;



LEXICON Nouns1 
 Nouns1-1 ;
+N1: Nouns-Secondary-declension ;



LEXICON Nouns1-1
+N1+IndefNomSg+ZeroSuf: Tenses-NomSg ;
+N1+Abs: Tenses-Abs ;
+N1: Nouns_Voiceless ; 
+N1: Nouns1_A ;

LEXICON Nouns1S 
 Nouns1S-1 ;
+N1S: Nouns-Secondary-declension ;


LEXICON Nouns1S-1 
+IndefNomSg+ZeroSuf: Tenses-NomSg ;
+N1S+Abs: Tenses-Abs ;
+N1S: Nouns1S_A_ReqVow ;
+N1S: Nouns1S_A_NoReqVow ;


!!SETTING OFF N2 because it does not appear in verbs?!
!!!
!LEXICON Nouns2I 
! Nouns2I-1 ;
!+N2I+LVStem:е Nouns-Secondary-declension ;
!+N2I+NoLVStem: Nouns-Secondary-declension ;
!
!
!LEXICON Nouns2I-1
!+N2I+IndefNomSg+ZeroSuf:е Tenses-NomSg ;
!+N2I+Abs+LVStem:е Tenses-Abs ;
!+N2I+Abs+NoLVStem: Tenses-Abs-1 ;
!+N2I+NoLVStem: Nouns_Voiceless ;
!+N2I+LVStem:е Nouns_Voiceless ;
!+N2I+LVStem:е Nouns2-a ;
!
!
!LEXICON Nouns2I-y
! Nouns2I-y-1 ;
!+N2I+LVStem:е Nouns-Secondary-declension ;
!+N2I+NoLVStem:ь Nouns-Secondary-declension ;
!
!
!LEXICON Nouns2I-y-1
!+N2I+IndefNomSg+ZeroSuf:е Tenses-NomSg ;
!+N2I+Abs+LVStem:е Tenses-Abs ;
!+N2I+Abs+NoLVStem:ь Tenses-Abs-1 ;
!+N2I+NoLVStem:ь Nouns_Voiceless ;
!+N2I+LVStem:е Nouns_Voiceless ;
!+N2I+LVStem:е Nouns2-a ;
!
!
!LEXICON Nouns2I-j 
! Nouns2I-j-1 ;
!+N2I+LVStem:е Nouns-Secondary-declension ;
!+N2I+NoLVStem:й Nouns-Secondary-declension ;
!
!
!LEXICON Nouns2I-j-1 
!+N2I+IndefNomSg+ZeroSuf:е Tenses-NomSg ;
!+N2I+Abs+LVStem:е Tenses-Abs ;
!+N2I+Abs+NoLVStem:й Tenses-Abs-1 ;
!+N2I+NoLVStem:й Nouns_Voiceless ;
!+N2I+LVStem:е Nouns_Voiceless ;
!+N2I+LVStem:е Nouns2-a ;
!
!
!
!LEXICON Nouns2U 
! Nouns2U-1 ;
!+N2U+LVStem:о Nouns-Secondary-declension ;
!+N2U+NoLVStem: Nouns-Secondary-declension ;
!
!
!LEXICON Nouns2U-1
!+N2U+IndefNomSg+ZeroSuf:о Tenses-NomSg ;
!+N2U+Abs+LVStem:о Tenses-Abs ;
!+N2U+Abs+NoLVStem: Tenses-Abs-1 ;
!+N2U+NoLVStem: Nouns_Voiceless ;
!+N2U+LVStem:о Nouns_Voiceless ;
!+N2U+LVStem:о Nouns2-a ;
!!!!!!


LEXICON Nouns3 
 Nouns3-1 ;
+N3: Nouns-Secondary-declension ;


LEXICON Nouns3-1
+N3+IndefNomSg+ZeroSuf: Tenses-NomSg ;
+N3+Abs: Tenses-Abs ;
+N3: Nouns_Voiceless ;
+N3: Nouns2-a ;




LEXICON Indef-DefSg-Poss
+Indef: Tenses-Obl ;
+DefSg:%>О1нть Clitic ;
+Poss1Sg:%>О1нУ4 Tenses-Obl ;
+Poss2Sg:%>О1тУ4 Tenses-Obl ;
+Poss3Sg:%>О1нзО1 Tenses-Obl ;
+Poss1Pl:%>О1нО1к Tenses-Obl ;
+Poss2Pl:%>О1нк Tenses-Obl ;
+Poss3Pl:%>О1ст Tenses-Obl ;

LEXICON Nouns_Voiceless
Nouns_Pl ;
Nouns_Shibilant ;


LEXICON Nouns_Shibilant
+Ill+Indef:%>с Clitic ;
+Ine:%>сО1 Indef-DefSg-Poss ;
+Ela:%>стО1 Indef-DefSg-Poss ;

LEXICON Nouns_Pl
+Indet+Pl:%>тУ4 Tenses-NomPl ;
+Pl.DefPl+Abe:%>тне%>втеме Tenses-Obl  ;
+Pl.DefPl+Abl:%>тне%>де Tenses-Obl ;
+Pl.DefPl+Com:%>тне%>нек lak-Clitic ;
+Pl.DefPl+Comp:%>тне%>шка Tenses-Obl ;
+Pl.DefPl+Dat:%>тне%>нень Clitic ;
+Pl.DefPl+Ela:%>тне%>стэ Tenses-Obl ;
+Pl.DefPl+Gen:%>тне%>нь Clitic ;
+Pl.DefPl+Ill:%>тне%>с Clitic ;
+Pl.DefPl+Ine:%>тне%>сэ Tenses-Obl ;
+Pl.DefPl+Lat:%>тне%>в Clitic ;
+Pl.DefPl+Nom:%>тне Tenses-NomPl ;
+Pl.DefPl+Prol:%>тне%>ва Tenses-Obl ;
+Pl.DefPl+Transl:%>тне%>кс Tenses-Obl ;


LEXICON Nouns1_A
 Possessive-NomGen ;

+Abe:%>втО1мО1 Indef-DefSg-Poss ;
+Abl:%>дО1 Indef-DefSg-Poss ;
+Comp:%>О1шка Indef-DefSg-Poss ;
+Prol:%>Г2а Indef-DefSg-Poss ;
+Transl:%>О1кс Indef-DefSg-Poss ;

+Ill:%>О1з Possessives2 ;

+Temporal:%>не Clitic ;
+Lat+Indef:%>О1в Clitic ;

+Dat+Indef:%>нень Clitic ;
+Dat+Poss1Sg:%>нень Clitic ;
+Dat+Poss2Sg:%>тень Clitic ;
+Dat+Poss3:%>О1нстэнь Clitic ;



+NomDefSg:%>О1сь Tenses-NomSg ;
+GenDefSg:%>О1нть Clitic ;
+DatDefSg:%>О1нтень Clitic ;
+Gen+Indef:%>О1нь Tenses-Obl ;
+Com+Indef:%>нек lak-Clitic ;

+Dial+Dat+Poss2Sg:%>теть Clitic ;
+Dial+Dat+Poss2Sg:%>те Clitic ;
+Dial+Dat+Poss+3:%>О1нстО1 Clitic ;
+Dial+Dat+Poss2Pl:%>О1нстэнк lak-Clitic ;
+Dial+Dat+Poss3Sg:%>О1нстэнзэ Clitic ;
+Dial+Dat+Poss3Pl:%>О1нстэнст Clitic ;
+Dial+Dat+Poss3Pl:%>О1нстэст Clitic ;
+Dial+Ill:%>з Possessives2 ;

+Dial+NomSg+Poss3Sg:%>зО1 Tenses-NomSg ;

+Dial+NomSg+Poss1Pl:%>нО1к Tenses-NomSg ;
+Dial+NomPl+Poss1Pl:%>нО1к Tenses-NomPl ;
+Dial+Gen+Poss1Pl:%>нО1к Tenses-Obl ;

+Dial+NomDefSg:%>сь Tenses-NomSg ;
+Dial+GenDefSg:%>сть Clitic ;
+Dial+DatDefSg:%>стень Clitic ;


LEXICON Possessive-NomGen
+NomSg+Poss1Sg/м:%>О1м Tenses-NomSg ;
+Dial+NomPl+Poss1Sg/м:%>О1м Tenses-NomPl ;
+Gen+Poss1Sg/м:%>О1м Tenses-Obl ;

+NomPl+Poss1Sg/Н:%>О1нУ4 Tenses-NomPl ;
+Gen+Poss1Sg/Н:%>О1нУ4 Tenses-Obl ;
+Poss1Sg+KinGen:%>О1нь Tenses-Obl ;

+NomSg+Poss2Sg:%>О1тУ4 Tenses-NomSg ;
+NomPl+Poss2Sg:%>О1тУ4 Tenses-NomPl ;
+Gen+Poss2Sg:%>О1тУ4 Tenses-Obl ;
+Poss2Sg+KinGen:%>О1ть Tenses-Obl ;

+NomSg+Poss3Sg:%>О1зО1 Tenses-NomSg ;
+NomPl+Poss3Sg:%>О1нзО1 Tenses-NomPl ;
+Gen+Poss3Sg:%>О1нзО1 Tenses-Obl ;

+NomSg+Poss1Pl:%>О1нО1к Tenses-NomSg ;
+NomPl+Poss1Pl:%>О1нО1к Tenses-NomPl ;
+Gen+Poss1Pl:%>О1нО1к Tenses-Obl ;
+Dial+NomSg+Poss1Pl:%>О1мО1к Tenses-NomSg ;

+NomSg+Poss2Pl:%>О1нк Tenses-NomSg ;
+NomPl+Poss2Pl:%>О1нк Tenses-NomPl ;
+Gen+Poss2Pl:%>О1нк Tenses-Obl ;

+NomSg+Poss3Pl:%>О1ст Tenses-NomSg ;
+NomPl+Poss3Pl:%>О1ст Tenses-NomPl ;
+Gen+Poss3Pl:%>О1ст Tenses-Obl ;



!!!!!!!!Nouns1S_A
!HERE
LEXICON Nouns1S_A_ReqVow
 Possessive-NomGen ;

+LVStem+Ine:%>О1сО1 Indef-DefSg-Poss ;
+LVStem+Ela:%>О1стО1 Indef-DefSg-Poss ;
+LVStem+Comp:%>О1шка Indef-DefSg-Poss ;
+LVStem+Ill:%>О1с Clitic ;

+Lat+Indef:%>О1в Clitic ;


+NoLVStem+Ine:%>сО1 Indef-DefSg-Poss ;
+NoLVStem+Ela:%>стО1 Indef-DefSg-Poss ;
+NoLVStem+Comp:%>шка Indef-DefSg-Poss ;
+Transl:%>О1кс Indef-DefSg-Poss ;
+NoLVStem+Ill:%>с Clitic ;

+LVStem+Dial+GenDefSg:%>О1сть Clitic ;
+LVStem+Dial+DatDefSg:%>О1стень Clitic ;
+Dat+Poss+3:%>О1нстэнь Clitic ;
+Dial+Dat+Poss+3:%>О1нстО1 Clitic ;
+Dial+Dat+Poss3Sg:%>О1нстэнзэ Clitic ;
+Dial+Dat+Poss3Pl:%>О1нстэнст Clitic ;
+Dial+Dat+Poss3Pl:%>О1нстэст Clitic ;


+NomDefSg:%>О1сь Tenses-NomSg ;
+GenDefSg:%>О1нть Clitic ;
+DatDefSg:%>О1нтень Clitic ;
+Gen+Indef:%>О1нь Tenses-Obl ;



LEXICON Nouns1S_A_NoReqVow
+Abl:%>дО1 Indef-DefSg-Poss ;
+Prol:%>Г2а Indef-DefSg-Poss ;
+Abe:%>втО1мО1 Indef-DefSg-Poss ;

+Dial+Dat+Poss2Sg:%>теть Clitic ;
+Dial+Dat+Poss2Sg:%>те Clitic ;
+Dat+Poss2Sg:%>тень Clitic ;
+Dat+Poss1Sg:%>нень Clitic ;


+Dat:%>нень Clitic ;
+Com:%>нек lak-Clitic ;
+Temporal:%>не Clitic ;
!!This one would render voiceless "s"
+Dial+Ill:%>з Possessives2 ;
+Dial+Sg+Nom+Poss3Sg:%>зО1 Tenses-NomSg ;
Nouns_Pl ;




!!!!!!!!Nouns2_A
LEXICON Nouns2-a
 Possessive-NomGen ;

+Dat+Poss1Sg:%>нень Clitic ;
+Dat+Poss2Sg:%>тень Clitic ;
+Dat:%>нень Clitic ;
+Com:%>нек lak-Clitic ;
+Temporal:%>не Clitic ;
+Abe:%>втО1мО1 Indef-DefSg-Poss ;
+Abl:%>дО1 Indef-DefSg-Poss ;
+Comp:%>О1шка Indef-DefSg-Poss ;
+Prol:%>Г2а Indef-DefSg-Poss ;
+Transl:%>О1кс Indef-DefSg-Poss ;

+Lat+Indef:%>О1в Clitic ;
+Ill:%>О1з Possessives2 ;
+Dat+Poss+3:%>О1нстэнь Clitic ;

+NomDefSg:%>О1сь Tenses-NomSg ;
+GenDefSg:%>О1нть Clitic ;
+DatDefSg:%>О1нтень Clitic ;
+Gen+Indef:%>О1нь Tenses-Obl ;

+Dial+Dat+Poss2Sg:%>теть Clitic ;
+Dial+Dat+Poss2Sg:%>те Clitic ;
+Dial+Dat+Poss+3:%>О1нстО1 Clitic ;
+Dial+Dat+Poss3Sg:%>О1нстэнзэ Clitic ;
+Dial+Dat+Poss3Pl:%>О1нстэнст Clitic ;
+Dial+Dat+Poss3Pl:%>О1нстэст Clitic ;




!!!!!!!!!!!!!!!!!!!!!!!!


LEXICON Possessives1
+Indet+NoPossPx: Tenses-Obl ;
 Possessives2 ;

LEXICON Possessives2
+Dial+Poss1Sg/м:%>О1м Determinatives1 ;
+Poss1Sg/Н+NonNomSg:%>О1нУ4 Determinatives1 ;
+Poss2Sg:%>О1тУ4 Determinatives1 ;
+Poss3Sg+NonNomSg:%>О1нзО1 Determinatives1 ;
+Poss1Pl:%>О1нО1к Determinatives1 ;
+Poss2Pl:%>О1нк Determinatives1 ;
+Poss3Pl:%>О1ст Determinatives1 ;
+Poss3Pl:%>О1нст Determinatives1 ;

LEXICON Determinatives1
+SOD:%>се Nouns3-1 ;
+OrthPhon+SOD:%>це Nouns3-1 ;
 Tenses-Obl ;

!Used with deverbals
LEXICON Tenses1
 Tenses-NomSg ;
 Tenses-NomPl ;

LEXICON Tenses-NomSg
+NoPredx: Clitic ;
+Pred+Pres+1Sg:%>А2н Clitic ;
+Pred+Pres+2Sg:%>А2т Clitic ;
+Pred+Pres+3Sg: Clitic ;
+Pred+PretII+1Sg:%>О1линь Clitic ;
+Pred+PretII+2Sg:%>О1лить Clitic ;
+Pred+PretII+3Sg:%>О1ль Clitic ;

LEXICON Tenses-NomPl
+NoPredx: Clitic ;
+Pred+Pres+1Pl:%>тА2но Clitic ;
+Pred+Pres+2Pl:%>тА2до Clitic ;
+Pred+Pres+3Pl: Clitic ;
+Pred+PretII+1Pl:%>О1линек lak-Clitic ;
+Pred+PretII+2Pl:%>О1лиде Clitic ;
+Pred+PretII+3Pl:%>О1льть Clitic ;

LEXICON Tenses-Abs
+Pred+PretII+1Pl:%>О1линек lak-Clitic ;
+Pred+PretII+2Pl:%>О1лиде Clitic ;
+Pred+PretII+3Pl:%>О1льть Clitic ;
Tenses-Abs-1 ;

LEXICON Tenses-Abs-1
+Pred+Pres+1Pl:%>тА2но Clitic ;
+Pred+Pres+2Pl:%>тА2до Clitic ;

LEXICON Tenses-Obl
+NoPredx: Clitic ;
+Pred+Pres+1Sg:%>А2н Clitic ;
+Pred+Pres+2Sg:%>А2т Clitic ;
+Pred+Pres+3Sg: Clitic ;
+Pred+PretII+1Sg:%>О1линь Clitic ;
+Pred+PretII+2Sg:%>О1лить Clitic ;
+Pred+PretII+3Sg:%>О1ль Clitic ;
+Pred+Pres+1Pl:%>тА2но Clitic ;
+Pred+Pres+2Pl:%>тА2до Clitic ;
+Pred+Pres+3Pl:%>тУ4 Clitic ;
+Pred+PretII+1Pl:%>О1линек lak-Clitic ;
+Pred+PretII+2Pl:%>О1лиде Clitic ;
+Pred+PretII+3Pl:%>О1льть Clitic ;



